【裁判字號】    92,毒抗,537
【裁判日期】    921110
【裁判案由】    毒品危害防制條例
【裁判全文】
臺灣高等法院刑事裁定                            九十二年度毒抗字第五三七號
    抗  告  人
    即  被  告  甲○○
右抗告人即被告因毒品危害防制條例案件，不服臺灣宜蘭地方法院九十二年度毒聲字
第四三二號，中華民國九十二年九月三十日裁定（聲請案號：台灣宜蘭地方法院檢察
署九十二年度毒偵字第六七六號，九十二年度聲觀字第一八五號），提起抗告，本院
裁定如左：
    主  文
抗告駁回。
    理  由
一、經查台灣宜蘭地方法院檢察署檢察官以：抗告人即被告甲○○前因施用毒品案件
    ，經觀察、勒戒後，認無繼續施用毒品之傾向，由台灣台北地方法院檢察署檢察
    官於民國八十七年七月二十八日，以八十七年度偵字第一四○七七號為不起訴處
    分確定。仍不知悔改，又於九十二年五月三十一日下午四時三十分回溯九十六小
    時內之某時，在不詳處所，施用第二級毒品安非他命一次。爰依毒品危害防制條
    例第二十條第一項及觀察勒戒處分執行條例第三條第一項、第二項之規定，聲請
    裁定將被告送勒戒處所觀察、勒戒等語。
二、原法院基於：經訊據被告於警訊雖矢口否認於前揭時地施用第二級毒品安非他命
    之行為，惟查，被告於九十二年五月三十一日下午四時三十分許經警查獲後所採
    集之尿液，經送慈濟醫學院濫用藥物檢驗中心檢驗結果，呈安非他命陽性反應，
    有慈濟醫學院濫用藥物檢驗中心檢驗總表一紙在卷可稽。又慈濟醫學院初驗以Ｅ
    ＩＡ檢驗，確認檢驗以ＧＣ／ＭＳ氣相層析質譜儀分析法檢驗。而氣相層析質譜
    儀乃目前就藥物篩檢結果必須進一步確認時所常採用之確認方式，因此在良好操
    作條件之下，以氣相層析質譜儀做藥物及其代謝物之定性及定量分析，幾乎不會
    有偽陽性反應，是上開檢驗報告應可採認。再者，甲基安非他命經口服後，約百
    分之七十於二十四小時內自尿液中排出，約百分之九十於九十六小時內自尿中排
    出，甲基安非他命之檢出與其投與方式、投與量、個人體質、採尿時間與檢驗儀
    器精密度等諸多因素有關，依上述資料推斷，最長可能不會超過四日，有行政院
    衛生署藥物食品檢驗局八十一年二月八日（八一）藥檢壹字第零零一一五六號函
    可參，足徵被告於上開為警查獲採尿前九十六小時之某時，確有施用第二級毒品
    安非他命之行為，被告所辯不足採信，爰依毒品危害防制條例第二十條第一項、
    觀察勒戒處分執行條例第三條第一項，裁定被告應送勒戒處所觀察、勒戒等語。
三、被告提起抗告抗辯稱：其於警局所採取之尿液未經其蓋印，又其罹有精神疾病云
    云。惟查：被告於警訊中對於警方所採之尿液確認是其親自排放之尿液屬實（毒
    偵卷第五頁）。再者，被告於警訊中雖自承有憂鬱症之疾病史，但其同時陳稱已
    經治療好了云云（毒偵卷第十一頁反面）。又觀之聲請人於警訊之供詞，見其精
    神狀況尚未達喪失或耗弱之程度。綜上，原法院裁定被告應送勒戒處所觀察、勒
    戒，於法自無不合。抗告意旨，具狀空言指摘原裁定不當，請求予以撤銷，為無
    理由，應予駁回。
四、據上論斷，應依刑事訴訟法第四百十二條裁定如主文。
中      華      民      國    九十二    年      十一    月    十     日
                              臺灣高等法院刑事第九庭
                                  審判長法  官  李  文  成
                                        法  官  洪  曉  能
                                        法  官  周  盈  文
右正本證明與原本無異。
不得再抗告。
                                        書記官  余  姿  慧
中      華      民      國    九十二    年      十一    月    十     日


司法院資訊處製作；財團法人民間司法改革基金會備份。
